# 一方收入、另一方计入专项储备的内部交易抵消问题

提问人：zhengdefei 时间：2018-02-22 14:03:42
某公司有全资子公司A、B，A公司为B公司的生产设备进行安全检修，A公司将检修收入计入主营业务收入，因符合安全生产费的支出条件B公司将检修费计入专项储备-安全生产费，请问在抵消该内部交易时，抵消主营业务收入的同时，是抵消管理费用-安全生产费，还是抵消专项储备-安全生产费？

回答人：chenyiwei
例如，内部检修收入为 100 ，成本为 80 ，不考虑相关税费，则： A的个别报表层面确认收入 100 ，成本 80 ，利润 20 ； B的个别报表层面冲减专项储备 100 。 则：在A、B共同的母公司的合并报表层面，抵销分录应为：借：收入 100 ，贷：成本 80 ，贷：管理费用 20 。
合并报表层面的专项储备应与B公司个别报表层面一致，因此合并报表层面不调整专项储备。但考虑到B计提专项储备时对应科目是管理费用，所以冲减管理费用以将合并报表层面计入费用的金额调整到按A层面的实际成本计量。

提问人：yangwangni 时间：2018-03-03 10:07:44
陈版，由于审计实务中也遇到类似问题，我有个疑问。假如企业专项储备支出内部定价不公允，会导致合并层面虚增利润。如下，还以陈版列举的为例子，假如（A的个别报表层面确认收入 100 ，成本 80 ，利润 20 ）是真实的，B的个别报表层面专项储备足够冲减，将内部定价调整为 200 ，这样A的个别报表层面确认收入 200 ，成本 80 ，利润 120 。继续按照借：收入 200 ，贷：成本 80 ，贷：管理费用 120 进行合并抵消。导致结果是内部定价的不同合并报表利润相差 100 。我们是否可以根据对比假如外部企业检修合理的毛利将内部多结算部分在合并层面视同未实现利润恢复至专项储备呢？请陈版指导一下，谢谢！

回答人：chenyiwei
如果内部交易定价不公允，则不公允的交易对价部分，A应计入资本公积，B冲减资本公积，而不应影响利润表和专项储备。

提问人：yangwangni 时间：2018-03-03 12:14:30
针对虚增 100 万利润，A公司需要做一笔借：营业收入 100 ，贷：资本公积 100 ；B公司需要做一笔借：资本公积 100 ，贷：专项储备100 。合并报表影响就是借：营业收入 100 ，贷：专项储备 100 。陈版是这个意思吗？

回答人：chenyiwei
合并报表中，将两者的资本公积借贷方相抵，其余影响就和我此前的举例一样了。